【裁判字號】    90,易,2577
【裁判日期】    901204
【裁判案由】    詐欺
【裁判全文】
臺灣高雄地方法院刑事判決                          九十年度易字第二五七七號
    公訴人  臺灣高雄地方法院檢察署檢察官
    被  告  乙○○
右列被告因詐欺案件，經檢察官提起公訴（八十九年度偵字第二五０一一號），本院
判決如左：
    主  文
乙○○連續意圖為自己不法之所有，以詐術使人將本人之物交付，處有期徒刑拾月。
緩刑肆年。
    事  實
一、乙○○化名陳正欽，於民國八十五年間任職高雄市某珠寶設計公司，並因而認識
    高雄市○○區○○路二○四巷二號「怡美貿易有限公司」（下稱「怡美公司」）
    負責人甲○○。八十六年二月間，其自行開設高雄市○○○路八十二號「上益設
    計」，遂於當月自行向怡美公司購買價值新臺幣（下同）二萬六千六百六十二元
    之珠寶飾品盒，並如期支付貨款。迨至同年三月間，乙○○雖明知其經營不善，
    無高額購買珠寶飾品盒之付款能力，竟仍意圖為自己不法之所有，基於詐欺取財
    之概括犯意，利用先前與怡美公司所建立之信賴關係，連續於同年三、四及五月
    間，分別多次向怡美公司大量訂購珠寶飾品盒，計三月份訂購十四萬七千四百六
    十四元、四月份訂購十二萬六千一百八十七元及、五月份訂購十一萬二千一百一
    十九元，合計達三十八萬五千七百七十元，期間，怡美公司負責人甲○○雖曾向
    乙○○催討積欠之貨款，惟乙○○均以八十六年五月再一起付款等語搪塞，致使
    怡美公司陷於錯誤，而連續交付其所訂購之珠寶飾品盒，乙○○於詐得珠寶飾品
    盒後，則將部分珠寶飾品盒之以低於成本之價格賤價出售。嗣於八十六年五月間
    ，乙○○見無法掩其犯行，遂逃逸無蹤並避不見面，怡美公司至此始知受騙。
二、案經怡美公司訴由臺灣高雄地方法院檢察署檢察官偵查起訴。
    理  由
一、訊據被告乙○○固坦承右揭向告訴人怡美公司購得價值三十八萬五千七百七十元
    之珠寶飾品盒，且曾告知告訴人之負責人甲○○八十六年五月再一起付款等語，
    然均未付款等情，惟矢口否認有何詐欺取財犯行，辯稱︰購得之珠寶飾品盒放在
    做生意的車子內，但該車老舊會漏水，所以一部分珠寶飾品盒泡水，一部分遺失
    ，另外一部分珠寶飾品盒雖有賣出去，惟因不敷成本致週轉困難，始無法支付貨
    款，並未賤賣珠寶飾品盒亦無詐騙之犯行云云。經查：本件被告如何利用先前與
    告訴人所建立之信賴關係，向告訴人詐騙財物等情，已據告訴人之負責人甲○○
    迭於偵查及本院審理指訴詳盡，並有應收帳款及估價單各三份，與貨物收據八份
    附卷可按，被告雖以前揭情詞置辯，惟其既於本院審理時供稱其因太會花錢，故
    不敷成本，八十六年三月間因不好意思再向其大嫂借用支票，所以三月份之貨款
    才未付予告訴人等語（見本院九十年十一月六日訊問筆錄），足見其自八十六年
    三月間起即漸失付款能力，否則亦毋庸向其大嫂借用支票，然其卻於同月間開始
    連續三月向告訴人大量訂購珠寶飾品盒，並於告訴人之負責人甲○○向其催討貨
    款時，以八十六年五月再一起付款等語搪塞，而刻意隱藏其無高額付款能力之事
    實，再參以告訴人之負責人甲○○指稱其售予被告之價格，不曾低於一打二百三
    十元，而被告自承將部分購買之珠寶飾品盒以一打一百八十元之價格出售，且被
    告以販賣前開珠寶飾品盒為業，經營風險本應不高，被告復未曾告知告訴人之負
    責人甲○○其真實姓名，並於八十六年五月間逃逸無蹤並避不見面等節，則被告
    辯稱並無詐欺告訴人云云，即難予採信。再者，被告雖另於偵查及本院審理時，
    對於八十六年三月間起即未支付貨款之原因，先後以珠寶飾品盒泡水丟棄、放在
    車上遺失、不敷成本等各種理由置辯，惟均未能舉證以實其說，且供詞反覆不定
    ，則其辯詞無非係其臨訟杜撰之詞，自難予採信。是本件事證至此已臻明確，被
    告犯行洵堪認定，應依法加以論科。
二核被告乙○○所為，係犯刑法第三百三十九條第一項之詐欺取財罪。其先後多次
    犯行，時間緊接，犯罪構成要件相同，顯係基於概括犯意為之，為連續犯，應以
    一罪論，並加重其刑。爰審酌被告之犯罪動機、目的、手段，及其生活狀況、品
    行、智識程度，暨詐得財物之數量、至今尚未償還告訴人積欠之貨款等一切情狀
    ，量處如主文所示之刑，以資懲儆。又被告前未曾受有期徒刑以上刑之宣告，有
    臺灣高等法院被告全國前案紀錄表可按，其因一時失慮，偶罹刑典，經此偵審程
    序後，當知所警惕，信無再犯之虞，參以其已和告訴人達成和解，有和解書一份
    在卷可佐，本院因認所宣告之刑以暫不執行為適當，併予宣告緩刑四年，以啟自
    新。
據上論斷，應依刑事訴訟法第二百九十九條第一項前段，刑法第五十六條、第三百三
十九條第一項、第七十四條第一款，罰金罰鍰提高標準條例第一條前段，判決如主文
。
中      華      民      國    九十      年     十二     月      四      日
                                臺灣高雄地方法院刑事第七庭
                                  法  官 劉傑民
右正本證明與原本無異。
如不服本判決，應於判決送達後十日內，向本院提出上訴狀。
                                  書記官 黃琬婷
中      華      民      國    九十      年     十二     月      四      日
附錄本案科刑判決法條
刑法第三百三十九條第一項
意圖為自己或第三人不法之所有，以詐術使人將本人或第三人之物交付者，處五年以
下有期徒刑、拘役或科或併科一千元以下罰金。


司法院資訊處製作；財團法人民間司法改革基金會備份。
